最高法院刑事判決            一○○年度台上字第七一九七號
上  訴  人  林智榮
上列上訴人因違反毒品危害防制條例等罪案件，不服台灣高等法
院台南分院中華民國一００年十月十三日第二審更審判決（一０
０年度上更(一)字第一二五號，起訴案號：台灣台南地方法院檢察
署九十八年度偵字第一七七四二號、九十九年度偵字第六０一八
號），提起上訴，本院判決如下：
    主  文
上訴駁回。
    理  由
按刑事訴訟法第三百七十七條規定：上訴於第三審法院，非以判
決違背法令為理由，不得為之；是提起第三審上訴，應以原判決
違背法令為理由，係屬法定要件。如果上訴理由書狀並未依據卷
內訴訟資料，具體指摘原判決不適用何種法則或如何適用不當，
或所指摘原判決違法情事，顯與法律規定得為第三審上訴理由之
違法情形，不相適合時，均應認其上訴為不合法律上之程式，予
以駁回。上訴人林智榮上訴意旨略稱：（一）檢索最高法院判決
有關毒品危害防制條例第十七條第二項與刑法第五十九條之關係
，多數肯認下級審法院依據毒品危害防制條例第十七條第二項規
定減輕其刑後，只要詳細交代適用刑法第五十九條之原因，即能
支持其見解。故有關販賣毒品案件，依照現行實務，有依毒品危
害防制條例第十七條第二項減輕後，再依刑法第五十九條酌減其
刑之機會。原判決未援引刑法第五十九條之規定酌減其刑，即有
適用法則不當之違法。（二）原審未審酌上訴人於原上訴審之辯
護人所列舉同類型案件之四件判決（台灣台南地方法院九十八年
度訴字第一八０四號，台灣高等法院台南分院九十八年度上訴字
第一００四號、九十九年度上訴字第二九五號、九十九年度上訴
字第三五０號）以為量刑之參考，遽行判決駁回上訴，亦有調查
未盡及理由欠備之違法等語。
惟查：證據之取捨及判斷，屬事實審法院之職權，苟其所為之判
斷，無違經驗法則及論理法則，即不能指為違法。原判決依憑上
訴人之自白，證人葉俊文、陳保亨、劉韋麟、林祺斌之證述及通
訊監察譯文等證據調查之結果，綜合研判，認定上訴人確有自民
國九十八年七月十日起，多次於原判決附表所示時間，持其所有
向姓名年籍不詳之成年男子「阿華」購得之0000000000號行動電
話（葉士銘所申辦），作為販賣毒品之聯絡工具，與葉俊文等人
所持用之行動電話聯絡後，以每包新台幣七百至二千五百元不等
之價格，在台南市等處販賣第二級毒品甲基安非他命予葉俊文等
人之犯行。所為證據之取捨及判斷，核無不合。又刑法第五十九
條關於犯罪情狀顯可憫恕，認科以最低度刑仍嫌過重者，得酌量
減輕其刑之規定，必須犯罪另有特殊之原因與環境，在客觀上足
以引起一般同情，認為即予宣告法定最低度刑，猶嫌過重者，始
克當之；量刑輕重與犯罪情狀是否顯可憫恕而予酌減其刑，乃事
實審法院審判職權得為自由裁量之事項，不得執為第三審上訴之
理由；而個案之裁量判斷，除非其裁量權之行使顯然有違比例、
平等原則之裁量權濫用情形，否則縱使犯罪類型雷同，亦不得將
不同案件裁量權之行使比附援引而指摘本案量刑失衡。原審於審
酌上訴人之犯罪情狀，認定其販賣第二級毒品之犯行，於依毒品
危害防制條例第十七條第二項規定減輕其刑後，在客觀上並未有
足以引起一般同情之可堪憫恕情形，而未再適用刑法第五十九條
之規定酌減其刑，亦無不適用法則之違誤。另原審雖未審酌上訴
人於原上訴審之辯護人所列舉同類型案件之四件判決，惟其所舉
另案其他判決，因案情不同，自不得比附援引，據以指摘原判決
量刑失當。上訴意旨對於原判決究竟如何違背法令，並非依據卷
內資料為具體指摘，徒憑己見，就原判決無違法律規定之說明暨
與判決無影響之枝節，予以指摘，俱非適法之第三審上訴理由。
綜上，應認上訴人之上訴為違背法律上之程式，予以駁回。
據上論結，應依刑事訴訟法第三百九十五條前段，判決如主文。
中    華    民    國  一○○  年   十二   月  二十二  日
                      最高法院刑事第十一庭
                          審判長法官  黃  正  興  
                                法官  許  錦  印  
                                法官  林  瑞  斌  
                                法官  陳  春  秋  
                                法官  謝  靜  恒  
本件正本證明與原本無異
                                      書  記  官  
中    華    民    國  一○○  年   十二   月  二十七  日
                                                      Ｅ